臺灣板橋地方法院刑事判決　　　　　　　98年度易字第3188號
公　訴　人　臺灣板橋地方法院檢察署檢察官
被　　　告　蘇中正
上列被告因詐欺案件，前經檢察官移送併辦（97年度偵字第1604
2 號）於臺灣桃園地方法院（97年度易字第812 號），經該院退
回併辦後，由檢察官提起公訴（98年度偵字第19911 號），本院
判決如下：
    主  文
蘇中正犯如附表一所示之各罪，各處如附表一所示之宣告刑。應
執行有期徒刑肆年捌月。
    事  實
一、蘇中正自民國95年間起至其於97年7 月7 日遭警於臺北縣中
    和市○○街299 號之悅池汽車旅館查獲時止，由綽號「旺來
    」之成年男子為首腦，先後與高逸如（自95年9 月初至同年
    10月中旬）、陳孟創（自96年4 月間至同年12月間）、彭建
    馨（自96年8 月20日至同年10月間）、蘇志偉（自96年8 月
    下旬至97年6 月底）、蕭元廷（自97年2 月間至同年3 月間
    ）、張江薪（於97年3 月中旬）、李柏達（自97年2 月間至
    97年5 月間）及綽號「阿化」、「阿萬」等姓名不詳之臺灣
    地區成年男子及綽號「鳳梨」、「黃金」等姓名不詳之大陸
    地區成年男子，基於詐欺取財之共同犯意，意圖為其等之不
    法之所有，共同組成以藉由電話向他人佯稱伊將受有財產不
    利之情事，必須匯款至指定之帳戶，始能避免該財產不利之
    詐騙方式，使他人誤信而匯款至該集團掌控之金融機構帳戶
    ，藉此而詐得他人款項之詐騙集團（下稱蘇中正詐欺集團）
    ，並由蘇中正擔任該集團於臺灣地區之高層負責人，除與大
    陸地區成員聯絡取得相關資訊之外，並依「旺來」之指示命
    其臺灣地區之成員將在臺灣地區詐得之款項匯入「旺來」所
    指定之帳戶內，另負責在臺灣地區招攬及調度「陪領」（即
    監視「車手」前往金融機構或ＡＴＭ提款機提領款項並自「
    車手」取得提領款項後交付蘇中正等之集團高層或依其等之
    指示將款項匯入指定帳戶）、「把風」（即於「車手」至金
    融機構提款時負責觀察有無異狀）與「車手」（即至金融機
    構提領匯入自己帳戶之款項之出賣帳戶者或受指示持金融卡
    至ＡＴＭ提款機提領款項者）之領款詐款及轉匯贓款之工作
    或收集人頭帳戶供該集團使用等之工作，該集團即以上開方
    式，先後於96年8 月30日向曾淑琴詐得新臺幣（下同）400,
    000 元、於96年8 月31日向黃金英詐得362,000 元、於96年
    9 月7 日向吳偉茹詐得29,987元、於96年9 月12日向葉幸珠
    詐得1,325,600 元、於96年10月1 日向呂慧君詐得320,000
    元、於96年10月11日至同年月12日向吳德清詐得2,500,000
    元、於96年10月11日向周璐詐得680,000 元、於96年12月18
    日至同年月27日向莊連枝詐得8,505,400 元、於96年12月18
    日詐騙蔣許賢19 ,889 元、於96年12月20日至同年月24日向
    雒文資詐得4,557, 000元、於97年3 月6 日向鄭秀英詐得
    1,900,000 元、於97年3 月7 日向盧啟民詐得6,340,000 元
    、於97年3 月6 日向林洪紫詐得1,500,000 元、於97年3 月
    15日至同年月22日向戴國瑋詐得100,000 元、於97年3 月20
    日向林玉英詐得5,09 8元（以上金額合計28,544,974元。蘇
    中正、高逸如、陳孟創、彭建馨、蘇志偉、蕭元廷、張江薪
    、李柏達其各自分別共同詐騙上開各該被害人部分，分別經
    臺灣高等法院98年度上易字第722 號、臺灣桃園地方法院97
    年度易字812 、161 號、本院98年度訴字第1571號刑事判決
    均判決其等共同犯詐欺取財罪確定，而蘇中正經判處之刑度
    為有期徒刑四年十月）。
二、蘇中正詐欺集團於96年5 、6 月間，由「阿化」招攬林韋弘
    於該集團從事「車手」之領款、或出面收取人頭帳戶等易遭
    警逮捕查獲之高風險之工作多次後，經「阿化」評估林韋弘
    可升任該集團較核心之工作，即由「阿化」引薦林韋弘予蘇
    中正，林韋弘始知悉該集團係由蘇中正擔任臺灣地區負責人
    ，並即於該集團升任從事「車手兼陪領」等見習「陪領」之
    工作，嗣於同年9 月間，該集團即將林韋弘升任為單獨「陪
    領」之工作，並於同年11月5 日至同年月16日由蘇中正直接
    指示林韋弘擔任「陪領」陪同「車手」陳宗傑領取陳宗傑帳
    戶之款項（即本院96年度易字第3705號判決之事實欄所示之
    如本判決附表二所示之陳宗傑帳戶內之李陳富美、彭應文、
    陳樹日匯款，蘇中正涉犯該案犯行之部分，非屬本案起訴範
    圍）；嗣該集團於分別取得蕭明嘉之上海商業儲蓄銀行蘆洲
    分行帳戶、王秀玲之第一商業銀行泰山分行帳戶、葉文宏之
    國泰世華商業銀行後埔分行帳戶及臺灣新光商業銀行土城分
    行帳戶、李志明之日盛國際商業銀行松江分行帳戶、洪復裕
    之元大商業銀行南崁分行帳戶、陳芷婷之臺北富邦商業銀行
    景美分行帳戶後（上開帳戶之帳號資料及使用情形，詳見附
    表二備註欄所示），蘇中正即與該詐欺集團之成員，基於共
    同詐欺之犯意，意圖為該集團不法之所有，由該集團成員詐
    騙臺灣地區人民林世峰、古煥麟，致使該二人因受騙而匯款
    入上開帳戶內，而由蘇中正與「阿化」調度「阿萬」、林韋
    弘等人陪同各該帳戶之「車手」葉文宏、李志明等人至各該
    金融機構提領詐得款項，情節略以：
  (一)蘇中正詐欺集團之成員於96年9 月30日上午10時起，接續撥
    打電話予林世峰，向林世峰佯稱渠為檢察官「郭銘禮」，並
    向林世峰詐稱伊涉犯洗錢案件，須將伊金融機構帳戶內存款
    匯至指定之帳戶為監管，致使林世峰陷於錯誤，而依該詐騙
    集團之指示，接續為如附表二、「被害人之匯款明細」欄之
    「(一)、林世鋒匯款情形」欄所示之各該筆匯款至各該帳戶內
    ，共計遭詐騙新臺幣（下同）20,725,000元（起訴書僅記載
    本判決附表二之上開同表欄編號1.至4.所示之該部分匯款，
    而漏載同表欄編號5.、6.所示之共9,200,000 元匯款部分）
    ，該詐欺集團即以上開方式向林世峰詐得該等款項至該集團
    所掌控之各該帳戶內，並由蘇中正、「阿化」或「阿萬」指
    派之該詐欺集團成員於各該匯款日之同日擔任各該次之「陪
    領」、「車手」、「把風」工作，其中，係由林韋弘擔任附
    表二之上開同表欄編號2.所示之該筆匯款之「陪領」工作，
    另由葉文宏、李志明擔任各自帳戶各該次之「車手」工作（
    參見附表二備註欄所示），而由「車手」以臨櫃提款或以Ａ
    ＴＭ提款之方式，將匯入款項提領殆盡，再由「陪領」將款
    項交由蘇中正或「阿化」或該二人指定之帳戶，僅林韋弘為
    「陪領」之該次，因帳戶所有人王秀玲於出租帳戶予該詐欺
    集團後，於林世峰匯款後至林韋弘與該詐欺集團指派之不詳
    「車手」前往臨櫃提領前，即向立帳銀行已申報遺失，致使
    該詐欺團無法提領該筆已詐得之款項。嗣林世峰於上開匯款
    後，因發覺受騙，而報警處理，再由法務部調查局新竹縣調
    查站循線查獲。
  (二)該詐欺集團之成員於96年10月15日上午起，接續撥打電話予
    古煥麟，先向古煥麟佯稱伊欠繳電話費後，即將電話依序轉
    接予詐欺集團之其他成員，先後向古煥麟佯稱為警官「陳志
    中」、檢察官「吳益勝」，並即向古煥麟詐稱佯稱伊涉犯銀
    行法及洗錢防制法等案件，須將伊金融機構帳戶內存款匯至
    指定之帳戶為監管，致使古煥麟陷於錯誤，而依該詐騙集團
    之指示，接續為如附表二、「被害人之匯款明細」欄之「(二)
    、古煥麟匯款情形」欄所示之各該筆匯款至各該帳戶內，共
    計遭詐騙7,400,000 元（起訴書就古煥麟匯款部分誤載為於
    96年10月15日及翌日分別匯款3,000,000 元、2,000,000 元
    至葉文宏之國泰世華商業銀行後埔分行帳戶內、2,000,000
    元至葉文宏之臺灣新光商業銀行土城分行帳戶，並漏載本判
    決附表二之上開同表欄編號3.所示之該筆匯款部分），該詐
    欺集團即以上開方式向林世峰詐得該等款項至該集團所掌控
    之各該帳戶內，並由蘇中正、「阿化」或「阿萬」指派之該
    詐欺集團成員於各該匯款日之同日擔任各該次之「陪領」、
    「車手」、「把風」工作，其中，係由葉文宏擔任自己帳戶
    各該次之「車手」工作（參見附表二備註欄所示），而由「
    車手」以臨櫃提款或以ＡＴＭ提款之方式，將匯入款項提領
    殆盡，再由「陪領」將款項交由蘇中正或「阿化」或該二人
    指定之帳戶。嗣古煥麟於上開匯款後，因發覺受騙，而報警
    處理，再由法務部調查局新竹縣調查站循線查獲。
三、案經林世峰、古煥麟告訴法務部調查局新竹調查站移送臺灣
    板橋地方法院檢察署檢察官偵查起訴。
    理  由
一、本案認定被告蘇中正有罪之證據方法，計有：(1)被告就自己
    之犯罪事實於偵查及審理中之自白及不利己之陳述、(2)證人
    林世峰、古煥麟於調查局證述遭詐騙之陳述、(3)證人林韋弘
    、程志偉、葉文宏、李志明於偵查中以共同被告身分所為之
    陳述及其於審理中以證人身分所為之證言、(4)附表二所示之
    各該金融帳戶之帳戶立帳及交易明細資料、(5)事實欄一及附
    表二所示之各該判決書及處分書類。經查，皆未發現有實施
    刑事訴訟程序之公務員因違背法定程序取得該等證據方法之
    情形。茲就各該證據係有證據能力之理由及確經合法調查之
    程序，分述如下：
  (一)上開(2)所示之證人林世峰、古煥麟於調查局之陳述，雖屬證
    人於審判外之陳述，惟被告就渠等證言之證據能力，並不爭
    執，且捨棄對渠等之詰問權，同意作為證據，而渠等於調查
    局之陳述，均係單純陳述渠等因受電話詐騙而匯款之經過，
    且有渠等之匯款紀錄可為證明，是審酌渠等為上開言詞陳述
    時之情況，認為適當，依刑事訴訟法第159 條之5 第1 項規
    定，有證據能力，並經本院於審理中提示渠等證言並告以證
    言要旨供被告為答辯，而經合法調查，自得為裁判之依據。
  (二)上開(3)所示之證人林韋弘、程志偉、葉文宏、李志明其等於
    偵查中以共同被告於偵查中之陳述，係渠等以被告身分於偵
    查中向檢察官所為之陳述，且依卷內事證，查未有不法取供
    或有其他顯不可信之情況，依刑事訴訟法第159 條之1 第2
    項規定，有證據能力（參見97年度台上字第2175號判決要旨
    參照）；而渠等於審理中經本院傳喚到庭，由檢察官、被告
    行交互詰問程序，取得渠等之證言，是渠等於本院審理中之
    證言，除均有證據能力並經合法調查而可為裁判之依據外，
    渠等於偵訊中之陳述，因均予被告補行使詰問權，並經合法
    調查，自均得為裁判之依據（最高法院97年度台上字第4941
    號判決要旨參照）。
  (三)上開(4)所示之帳戶立帳及交易明細資料，查均係金融機構就
    提供之金融交易業務，於提供服務過程中以電腦系統紀錄之
    逐筆交易紀錄，該業務上紀錄文書自無顯不可信之情況，依
    刑事訴訟法第159 條之4 第2 款規定，有證據能力，並經本
    院於審理期日提示並告其要旨供被告為答辯，是上開文書均
    係經合法調查，自得為裁判之依據。
  (四)上開(1)所示之被告就本案犯罪事實之自白及其他不利己之陳
    述，查無刑事訴訟法第156 條第1 項、第158 條之2 規定情
    形，且與本院依法調查所得事實相符，自得援引被告之自白
    及不利己之陳述為認定其有罪之證據。
  (五)上開(5)所示之判決書及處分書類，查屬本院職務上所已知之
    事實，依刑事訴訟法第157 條規定屬毋庸舉證事實，並經本
    院於審理中告以要旨，供被告為答辯，自得為裁判之依據。
二、被告蘇中正就其有臺灣高等法院98年度上易字第722 號判決
    （起訴案號：臺灣桃園地方法院97年度偵字第15486 、1587
    5 、16631 號，於97年8 月25日偵結作成起訴書；追加起訴
    案號：同署97年度偵字第25475 號，於98年1 月11日偵結作
    成追加起訴書。原審案號：臺灣桃園地方法院97年度易字81
    2 、161 號。下稱桃園前案）所認定之如本判決事實欄一所
    示之以其詐欺集團詐騙同欄所示之各該被害人之事實，固於
    審理中不爭執，並於桃園前案偵查中之97年7 月18日於本案
    偵查中與林韋弘同一偵查庭接受偵訊時，向檢察官坦承其認
    識同庭之林韋弘，且其有指示林韋弘收購帳戶及以收購帳戶
    提領帳戶內之詐得款項並將款項匯入其首腦「旺來」所指定
    之帳戶等之事實，並請求檢察官將本案移送併辦於桃園前案
    （參見97年度偵字第16042 卷，第225 至226 頁），而經檢
    察官將本案移送併辦於臺灣桃園地方法院前案審理，惟因該
    院認桃園前案與本案為數罪關係於該前案一審判決退併辦並
    由檢察官就本案起訴後，被告先於準備程序中改辯稱其不認
    識林韋弘、陳宗傑、程志偉三人，林韋弘所參與之詐欺犯行
    均非其所為云云（參見98年12月25日準備程序筆錄第3 頁）
    ，再於林韋弘於本院審理中到庭證稱其加入該集團後，係經
    由「阿化」引薦於被告後，始才擔任「陪領」之工作，並知
    悉被告為該集團老闆，而「阿化」及該集團之其他成員亦稱
    被告為老闆，伊係聽從被告或「阿化」指示前往領款或陪同
    領款並將領得款項交付該二人，且於伊遭查獲之該案，伊擔
    任「陪領」陪同「車手」陳宗傑領款，即係依被告指示所為
    ，且於陳宗傑遭警查獲後，伊有撥打電話告知被告並依被告
    之指示離開現場之證言（參見99年2 月25日審判期日筆錄第
    4 至8 頁）後，改辯稱其無印象見過林韋弘，而其認識兩個
    「阿化」，其中一名為其手下（參見同日筆錄第8 頁），其
    雖係該詐欺集團成員，惟本案並非其叫該集團中之「阿化」
    所為，亦不知悉其在該集團所知悉之該「阿化」，是否為林
    韋弘所稱之「阿化」，而其與「阿化」於該詐欺集團中係各
    自作各自的云云（參見同日筆錄第12頁）。
三、本案被害人林世峰、古煥麟因遭詐騙集團如事實欄二、(一)、
    (二)所示之各該詐騙，而將渠等之存款分別存入附表二所示之
    各該帳戶內之事實，除據林世峰、古煥麟於調查局詢問時證
    述明確，並有附表二所示之交易明細資料在卷可查；又林世
    峰、古煥麟匯款之匯入帳戶中，蕭明嘉、王秀玲、葉文宏、
    李志明之帳戶均係各該帳戶所有人知悉可能遭詐騙集團利用
    而仍出租或交付詐騙集團使用之事實，除該四人均已分別經
    判處各幫助犯詐欺罪確定（判決案號參見附表二所示）外，
    葉文宏、李志明就其交付帳戶後，由詐欺集團人員陪同至金
    融機構領款之過程，亦分別經該二人於偵訊及本案審理中證
    述明確；而林韋弘就渠加入被告之詐欺集團後，有依被告指
    示擔任「陪領」陪同「車手」陳宗傑領取匯入陳宗傑帳戶內
    之款項之事實，除經林韋弘、程志偉於偵查及本案審理中證
    述明確外，並有該案判決書在卷可稽，另由本院調閱該卷宗
    查閱該案匯款情形如附表二所示。本案被告雖以前詞置辯，
    惟查：
  (一)按刑法之共同正犯，包括共謀共同正犯及實行共同正犯二者
    在內；祇須行為人有以共同犯罪之意思，參與共同犯罪計畫
    之擬定，互為利用他人實行犯罪構成要件之行為，完成其等
    犯罪計畫，即克當之，不以每一行為人均實際參與部分構成
    要件行為或分取犯罪利得為必要（最高法院96年度台上字第
    1882號判決要旨參照）；而共同正犯間，非僅就其自己實行
    之行為負其責任，並在犯意聯絡之範圍內，對於他共同正犯
    所實行之行為，亦應共同負責；且其犯意聯絡之表示，無論
    為明示之通謀或相互間有默示之合致，均不在此限（最高法
    院98年度台上字第2655號判決要旨參照）；此外，刑法之「
    相續共同正犯」，就基於凡屬共同正犯對於共同犯意範圍內
    之行為均應負責，而共同犯意不以在實行犯罪行為前成立者
    為限，若了解最初行為者之意思，而於其實行犯罪之中途發
    生共同犯意而參與實行者，亦足成立；故對於發生共同犯意
    以前其他共同正犯所為之行為，苟有就既成之條件加以利用
    而繼續共同實行犯罪之意思，則該行為即在共同意思範圍以
    內，應共同負責（最高法院98年度台上字第7972號刑事判決
    要旨參照）。
  (二)查以，就目前遭破獲之電話詐欺集團之詐騙運作模式，係先
    由詐欺集團收集人頭通訊門號及金融機構帳戶，以供該集團
    彼此通聯、對被害人施以詐術、接受被害人匯入受騙款項及
    將將贓款為多層次轉帳之使用，並避免遭檢警調機關追蹤查
    緝，再由該集團成員以人頭電話與被害人為通聯之後，即以
    虛偽之情節（例如：冒稱公務機關人員佯稱被害人涉犯案件
    、或冒稱金融機構或公司行號人員佯成被害人因該機構之網
    路交易有帳戶資金之問題等之情節）詐騙被害人，向被害人
    佯稱必須依渠之指示將款項匯入渠指定之帳戶內，始能避免
    遭受財產上之不利益，於被害人因誤信受騙而將款項匯入指
    定帳戶後，除繼續承襲先前詐騙情節繼續以延伸之虛偽事實
    詐騙該被害人使該被害人能繼續匯入更多款項外，並為避免
    被害人發覺受騙報警使人頭帳戶遭列為警示帳戶而無法取得
    被害人已匯款遭詐騙款項，多於確認被害人已匯款後，即迅
    速指派集團成員依提領款項之數額，分別以臨櫃提款或ＡＴ
    Ｍ自動櫃員機領款等方式，將詐得贓款即刻提領殆盡；此外
    ，為避免因於收集人頭帳戶或於臨櫃提領詐得贓款時，遭檢
    警調查獲該集團，多係由不了解集團組成之集團底層成員出
    面從事該等工作或由集團成員逕使帳戶交付者從事該高風險
    之臨櫃提款工作（即「車手」工作），且為能確保臨櫃提款
    者確實將所提領贓款交付予集團，並另指派集團成員數名於
    金融機構外圍擔任把風、監視提款者或彼此相互監視等之工
    作（即「陪領」或「把風」等工作），而擔任監視提款者工
    作之該等成員中，僅有較受集團高層信任之成員，始能擔負
    將提款者取得之贓款持回交付集團高層或依集團高層之指示
    將持有之贓款匯入指定之帳戶之工作。
  (三)依上開電話詐欺集團之運作模式，參照上開所示之刑法共同
    正犯之規範架構，被害人因虛偽情節前後相關之同一序列詐
    騙電話陷於錯誤，而依各次詐騙電話所為之各該筆被害匯款
    ，不論該詐欺集團內部組成內容究係為如何（例如：單一詐
    欺集團獨立施行、或由數個別詐欺集團聯合施行），亦不論
    被害人各該筆被害匯款所入之帳戶是否為單一帳戶或數帳戶
    ，於事實及規範評價上，因被害人係因該同一序列之詐騙電
    話受詐騙並依該電話指示為指定帳戶之匯款，是除應認定該
    同一序列詐騙電話係相同來源之詐騙行為外，各該匯入帳戶
    亦應認屬該詐騙電話來源所共同掌控之帳戶。亦即，縱該詐
    騙電話係由單一或複數詐欺集團開始施行後再加入其他詐欺
    集團參與施行且指示被害人將各該筆款項匯至各該詐欺集團
    所掌控之各該人頭帳戶，因先後參與之詐欺集團均係利用同
    一序列之詐騙電話接續對同一被害人施以詐術取得款項，是
    開始實施電話詐術詐騙之該詐欺集團就其因已實施之詐術而
    取得詐款部分，固應負詐欺取財罪責外，就其使後參與之詐
    欺集團利用其已實施之電話詐術情節接續對同一被害人施以
    電話詐術詐騙，不論該詐欺集團於後參與之詐欺集團參與後
    有無再得不法利益或有無再由該集團成員接續對同一被害人
    施以電話詐騙之詐術，因該詐欺集團與後參與之詐欺集團間
    顯有再接續詐欺同一被害人之共同犯意聯絡，且係以繼續利
    用該詐欺集團已經實施達成之使該同一被害人陷於誤信之狀
    態，是先後詐欺集團均係構成共同正犯結構；又相對於該先
    實施之詐欺集團而言，後參與之詐欺集團雖係於先實施之詐
    欺集團對被害人施以電話詐騙之詐術後始加入參與，惟不論
    先實施之詐欺集團是否有因而已使該被害人為匯款，因後參
    與之詐欺集團係以基於承續前詐欺集團已實施之電話詐騙詐
    術而接續詐欺該同一被害人之犯意參與該犯罪行為，是後參
    與之詐欺集團顯了解前詐欺集團犯罪意思，而與前詐欺集團
    基於繼續詐欺同一被害人之共同詐欺犯意，就既成之同一被
    害人已誤信前詐欺集團所實施之電話詐騙情節之該條件情狀
    加以利用，而繼續對同一被害人實行詐欺犯罪，是先後詐欺
    集團詐騙之對象既屬同一且所實施之詐術先後相關，是先後
    詐欺集團對該被害人因此所受之詐騙全部結果，自應共同負
    詐欺取財之罪責。
  (四)本案依附表二備註欄所示之就本案被害人林世峰、古煥麟匯
    款匯入帳戶及林韋宏遭查獲該案之被害人李陳富美匯款匯入
    帳戶為分析：李陳富美因遭詐欺集團之詐騙，而先後將遭騙
    款項匯入陳宗傑之土地銀行新莊分行帳戶及蕭明嘉之上海商
    業儲蓄銀行蘆洲分行帳戶；蕭明嘉之上海商業儲蓄銀行蘆洲
    分行帳戶，於該時另供本案被害人林世峰匯入遭騙款項（參
    見附表二備註欄(一)所示）；葉文宏之國泰世華商業銀行帳戶
    及臺灣新光商業銀行土城分行帳戶，則係供本案被害人林世
    峰、古煥麟匯入遭騙款項（參見附表二備註欄(三)所示）。是
    依上開各該帳戶之關聯分析，並參照上開所示之詐欺集團之
    運作模式，因上開陳宗傑與蕭明嘉帳戶均供由李陳富美匯入
    遭騙款項，是該二帳戶應屬該同一詐騙行為下所使用之不同
    人頭帳戶；又上開蕭明嘉帳戶因係同時供李陳富美、林世峰
    匯入遭騙款項，是持有使用蕭明嘉帳戶之詐欺集團，係涉及
    詐騙李陳富美及林世峰之犯行；同理，上開葉文宏帳戶因係
    同時供林世峰、古煥麟匯入遭騙款項，是持有使用葉文宏帳
    戶之詐欺集團，係涉及詐騙林世峰及古煥麟之犯行。復再依
    證人林韋弘於偵查及審理中之證言，林韋弘擔任蘇中正詐欺
    集團之「陪領」工作後，除依被告指示陪同「車手」陳宗傑
    領取匯入陳宗傑土地銀行新莊分行帳戶內之遭騙款項外，該
    詐欺集團於96年10月間由替「阿化」應徵人員之「阿萬」應
    徵李志明提供如附表二備註欄(四)所示之該二帳戶供該集團使
    用，並由伊於同年月15日陪同李志明領取附表二備註欄(四)、
    2.所示之另案被害人陳蔡玉雙匯入之遭騙款項，惟就「阿化
    」指示伊陪同李志明領取附表二備註欄(四)、1.所示之本案被
    害人古煥麟匯入之遭騙款項部分，伊因認伊所分得款項過少
    而未陪領，遂由另一名成員陪同李志明領取該筆款項（參見
    本院100 年2 月21日審判筆錄對其於97年5 月7 日於調查局
    詢問陳述之訊問），此外，伊並有於96年10月11日陪同不詳
    成員前往第一商業銀行泰山分行陪領如附表二備註欄(二)所示
    之本案被害人林世峰匯入王秀玲於該行立帳帳戶內之該筆遭
    騙款項，惟因故該帳戶已遭報遺失而無法提領（參見本院10
    0 年2 月21日審判筆錄），而證人即上開人頭帳戶之提供者
    李志明亦先後於偵查及本院審理中證稱附表二備註欄(四)所示
    之匯入該二帳戶內之款項，均係由林韋弘陪同渠提領並分別
    依林韋弘指示將款項轉匯其他帳戶（古煥麟款項部分）或將
    款項直接交付林韋弘（陳蔡玉雙款項部分）等語，是依上開
    林韋弘、李志明之證言並參酌各該帳戶交易資料，雖無法確
    認是否由林韋弘陪同李志明領取本案被害人古煥麟匯入李志
    明帳戶內之遭騙款項，惟足以確認李志明之帳戶確實交由林
    韋弘所屬之蘇中正詐欺集團使用，是再依上開所示之帳戶關
    聯性之推論結果，附表二所示之本案及林韋宏遭查獲該案之
    各該人頭帳戶應均由蘇中正詐欺集團所掌控使用，而該二案
    之被害人，亦均係蘇中正詐欺集團詐欺犯行之詐欺被害人，
    應堪認定。
  (五)被告雖於本案審理中否認其認識林韋弘云云，並又以本案並
    非其命「阿化」所為、其與「阿化」係於該集團中各自做各
    自的云云置辯。惟查，依卷內事證，林韋弘除於96年10月16
    日查獲時，即於查獲同日於警方證述被告為該集團之負責人
    外，再於97年5 月7 日於調查局借訊中，就調查局依選擇式
    指認方式（提供七張檔案檔案照片）並告知伊可能被告非於
    提供指認相片內之該指認程序中，正確無誤之指認被告（參
    見97年度偵字第16042 號卷，第93頁），而被告係遲於97年
    7 月7 日始遭警查獲，並於同年月18日於偵訊時自承其認識
    在庭之林韋弘及其有指示林韋弘為收集帳戶及提領款項與陪
    領等工作，是其於本案審理中辯稱其不認識林韋弘云云，顯
    係因本案未經桃園前案併案判決，而桃園前案已經判處有期
    徒刑四年十月確定，為免再遭判刑增加刑期所為之辯詞，是
    其此部分辯詞，自難採認；此外，其雖又辯稱本案並非其命
    「阿化」所為，其與「阿化」於該集團中係各自做各自的云
    云，惟以，本案就林韋宏參予蘇中正詐欺集團之期間（96年
    5 、6 月間至同年10月16日）以及本案被害人林世峰、古煥
    麟遭詐騙而匯款之該段期間（96年10月5 日至同年月18日）
    ，依卷內事證，在該段時期雖有桃園前案之共犯高逸如、陳
    孟創、彭建馨、蘇志偉同在蘇中正詐騙集團，惟依本案、桃
    園前案、林韋弘遭查獲該案之卷宗資料，本案及林韋弘遭查
    獲該案均未有高逸如、陳孟創、彭建馨、蘇志偉之資料，而
    桃園前案涉及之各該人頭帳戶匯款資料及各該被害人匯款匯
    入帳戶，均未有匯入本案如附表二所示之各該帳戶等情，亦
    經本院查閱桃園前案卷宗確認（參見本院卷之桃園前案卷宗
    卷證資料之勘驗表），參酌林韋弘係甫升任為單獨「陪領」
    工作後，即遭警查獲，是依林韋弘於該集團之層級，或多僅
    知悉被告為該集團之首腦，對於該集團之詳細成員組成、詐
    騙運作過程等，尚無法清楚知悉，而本案查獲其餘成員如葉
    文宏、李志明、蕭明嘉等人，渠等層級更較林韋弘為低，係
    更難知悉該集團組成及運作方式，而依本案上開事證既可認
    定被告於本案被害人林世峰、古煥麟受詐騙當時係該詐騙之
    首腦或最高層負責人，參酌上開所示之詐騙集團之運作及共
    犯構成之分析，被告既為該集團首腦或高層並從中得利，自
    應就該集團所犯之詐欺犯行負其罪責，而非可任由其以無法
    查證確知之集團詐騙運作模式為何或由集團何人所為之空泛
    辯詞，即解免其罪責。
  (六)綜上所述，本案事證明確，被告犯行均洵堪認定，應予依法
    論科。
四、本案被告蘇中正有如事實欄二所示之各該犯行，茲就被告所
    犯各罪，論罪如下：
  (一)被告就事實欄二、(一)、(二)所示之由其詐欺集團成員以電話分
    別接續詐騙林世峰、古煥麟，致使該二人陷於錯誤，而依該
    集團指示接續各為如附表二所示之各該筆匯款，核其此部分
    所為，均係各犯刑法第339 條第1 項之詐欺取財罪。
  (二)被告就事實欄二、(一)、(二)所示之該二詐欺事實，雖均係由該
    集團之成員以多次之詐騙電話使該二被害人為多次之匯款，
    惟該等多次詐騙電話，顯係出於為使該同一被害人將所有全
    部財產交付予該集團之目的而為之，是均應各認屬一行為。
  (三)又刑法詐欺取財罪係以被害人因受詐術而交付財產為既遂，
    是於電話詐欺案件中，如被害人已因該詐騙電話而受騙並將
    款項匯入指定之帳戶，則該詐欺集團之詐欺犯行即屬既遂，
    至於，該詐欺集團是否最終能由該款項匯入帳戶取得被害人
    之遭騙款項，則與其詐欺犯行之既未遂無涉。本案就事實欄
    一、(一)所示之該詐欺集團未能自王秀玲帳戶提領林世峰受騙
    款項之部分，自不影響該詐欺集團詐騙林世峰既遂之犯行，
    茲附此敘明。
  (四)被告就事實欄二、(一)、(二)所示之該二詐欺犯行，與該集團受
    其指揮之成員間，有犯意之連絡及行為之分擔，是均構成共
    同正犯。
  (五)另事實欄二、(一)、(二)所示之該二詐欺犯行，因其詐騙之被害
    人各異，是其自始即明知侵害之財產監督主體不同，顯係出
    於個別犯意為之，並以不同詐術分別行之，自應構成數罪，
    而予分論併罰之。
  (六)爰審酌被告蘇中正正值壯年，身強體壯，竟不思循正當途徑
    工作以換取金錢，為滿足一己慾望，組織詐欺集團，並擔任
    詐欺集團之首腦，延攬多位涉世未深之人進入詐欺集團，與
    之一同詐騙他人財物，受騙人數甚多，被害人所受損害之金
    額甚鉅，復使社會上人與人之間的信任感蕩然無存，人民動
    輒聽聞公家機關、銀行之來電，時以為詐欺集團之來電，人
    人惶悚不安，草木皆兵，嚴重危害交易秩序與社會治安。被
    告蘇中正擔任詐欺集團樞鈕之角色，並親自延攬社會新鮮人
    進入其詐欺集團，使該受延攬入詐欺集團之社會新鮮人進入
    社會大染缸之際，已受非法牟取金錢之不良影響，並且留下
    犯罪前科之紀錄，對社會造成之影響、被害人所受之損害，
    足認惡性甚為重大，兼衡其犯罪動機、目的、手段及其犯後
    態度，並斟酌其桃園前案所詐得之金額及判處之刑度、林韋
    弘就伊查獲該案擔任「陪領」所判處之刑度、本案所詐得之
    金額等一切情狀，公訴人求處有期徒刑二至三年，容有誤以
    起訴書記載之部分詐得金額為全部詐得金額而為量刑請求之
    情外，本案被害金額總額查與桃園前案被害總額相當，是縱
    依公訴人請求量處有期徒刑三年，仍有與桃園前案之刑度不
    相當之情，是公訴人量刑之請求，容屬過輕，爰就其所犯之
    各罪分別量處如附表一所示之刑，並定其應執行之刑如主文
    所示，以資懲儆。至於，附表二所示之本案被害人林世峰、
    古煥麟匯入款項之各該匯款帳戶，均未扣案，且依卷內資料
    分別業經金融機關列管或已辦理解約而不復存在，爰不為沒
    收之宣告，附此敘明。
五、末以，本案因被告否認本案犯罪，而經本院查閱相關各該案
    卷宗資料，就林韋弘遭查獲之該案（本院96年度易字第3705
    號），被告就此部分之犯行（即本判決事實欄二所示之非屬
    起訴範圍部分之事實記載部分），雖經檢察官就其犯行載於
    林韋弘等人之該案起訴書，惟均未經檢察官就其此部分為移
    送併辦、起訴或追加起訴，而此部分因非屬起訴事實且與本
    案起訴部分亦無事實上或裁判上一罪之關係，非屬本案之審
    判範圍，是此部分自應由檢察官另為適法之處理，爰附此敘
    明。
據上論斷，應依刑事訴訟法第299 條第1 項前段，刑法第28條、
第339 條第1 項、第51條第5 款，刑法施行法第1 條之1 第1 項
、第2 項前段，判決如主文。
本案經檢察官林雁慈到庭執行職務。
中    華    民    國   100    年    3     月    14    日
                  刑事第四庭  審判長法  官  侯志融
                                    法  官  曾淑娟
                                    法  官  陳世旻
┌──────────────────────────────────────────────┐
│附表一：                                                                                    │
├──┬──────────────┬──────────┬─────────────────┤
│編號│犯罪事實                    │所犯罪名            │宣告刑                            │
├──┼──────────────┼──────────┼─────────────────┤
│ 一 │事實欄二、(一)所示之事實。    │共同犯詐欺取財罪。  │處有期徒刑年                    │
├──┼──────────────┼──────────┼─────────────────┤
│ 二 │事實欄二、(二)所示之事實。    │共同犯詐欺取財罪。  │處有期徒貳年。                    │
└──┴──────────────┴──────────┴─────────────────┘
┌──────────────────────────────────────────────┐
│附表二：林韋宏、蕭明嘉、葉文宏參與之詐欺案件偵審情形                                        │
├────┬────────────────────┬────────────────────┤
│偵審案號│板檢97偵16042、16805號                  │板檢96偵25595 號／本院96易3705號        │
├────┼────────────────────┼────────────────────┤
│被害人／│(一)林世峰／96.10.05-18                   │(一)李陳富美／96.10.05                    │
│受騙期間│(二)古煥麟／96.10.15-17                   │(二)彭應文  ／96.10.08                    │
│        │                                        │(三)陳樹日  ／96.10.16                    │
├────┼────────────────────┼────────────────────┤
│詐騙情節│97偵字16042 、16805 號不起訴處分書及併案│96易3705號判決（96年度偵字第25595 號）  │
│        │意旨書／本判決事實欄之犯罪事實          │                                        │
│        ├─┬──────────────────┼─┬──────────────────┤
│        │(一)│處分／併案事實要旨                  │(一)│判決事實要旨                        │
│        ├─┼──────────────────┼─┼──────────────────┤
│        │  │1.不起訴處分書部分：                │  │本院認定林韋弘、陳宗傑、程志偉加入蘇│
│        │  │  檢察官認林韋弘、陳宗傑、程志偉、蕭│  │忠正詐欺集團，並參與下列詐欺犯行，由│
│        │  │  明嘉、楊政達、葉文宏涉有下列犯行：│  │林韋弘擔任「陪領」、陳宗傑擔任「車手│
│        │  │  (1)理由欄一、(一)部分：記載林韋弘、陳│  │、程志偉擔任「把風」：              │
│        │  │    宗傑、程志偉加入蘇忠正詐欺集團之│  │1.該詐欺集團於96.10.04詐騙李陳富美，│
│        │  │    犯罪分工，及該詐欺集團有詐騙李陳│  │  使陳李富美匯款入陳宗傑帳戶後，由林│
│        │  │    富美、彭應文、陳樹日，並記載該三│  │  韋弘、陳宗傑前往提款得手。        │
│        │  │    人遭查獲之經過。【註：此部分同96│  │2.該詐欺集團於96.10.08詐騙彭應文，使│
│        │  │    年度易字第3705號判決事實】      │  │  彭應文匯款入陳宗傑帳戶後，由林韋弘│
│        │  │  (2)理由欄一、(二)部分：記載被害人林世│  │  、陳宗傑、程志偉前往提款得手。    │
│        │  │    峰、李陳富美受該詐欺集團詐騙而匯│  │3.該詐欺集團於96.10.14詐騙陳樹日，使│
│        │  │    款入蕭明嘉之帳戶。【註：林世峰部│  │  陳樹日匯款入陳宗傑帳戶後，由林韋弘│
│        │  │    分屬本案起訴範圍】              │  │  、陳宗傑、程志偉前往提款未遂，當場│
│        │  │  (3)理由欄一、(三)部分：記載被害人李陳│  │  查獲陳宗傑，再於同日循線查獲林韋弘│
│        │  │    富美受該詐欺集團詐騙而匯款入楊政│  │  、程志偉。                        │
│        │  │    達之帳戶                        │  │                                    │
│        │  │  (4)理由欄一、(四)部分：記載被害人林世│  │                                    │
│        │  │    峰、古煥麟受該詐欺集團詐騙而匯款│  │                                    │
│        │  │    入葉文宏之帳戶。【註：林世峰、古│  │                                    │
│        │  │    煥麟部分屬本案起訴範圍】        │  │                                    │
│        │  │2.併案意旨書部分：                  │  │                                    │
│        │  │  (1)記載蘇中正詐欺集團詐欺林世峰、古│  │                                    │
│        │  │    煥麟之事實（本案起訴書之事實）。│  │                                    │
│        │  │  (2)記載李志明交付帳戶予林韋宏交付該│  │                                    │
│        │  │    詐欺集團用以詐騙林世峰。        │  │                                    │
│        ├─┼──────────────────┼─┼──────────────────┤
│        │(二)│偵查結果                            │(二)│審判結果                            │
│        ├─┼──────────────────┼─┼──────────────────┤
│        │  │1.不起訴部分：                      │  │林韋宏、陳宗傑、程志偉就詐騙上開被害│
│        │  │  (1)檢察官認林韋宏、陳宗傑、程志偉就│  │人之犯行，經本院96年度易字第3705號刑│
│        │  │    上開幫助詐騙之犯行，該犯行已經本│  │事判決判處有罪確定。                │
│        │  │    院96年度易字第3705號判決犯共同詐│  │                                    │
│        │  │    欺罪確定，而為不起訴處分。      │  │                                    │
│        │  │  (2)檢察官認葉文宏幫助詐騙林世鋒部分│  │                                    │
│        │  │    ，該犯行已經本院97年度簡字第925 │  │                                    │
│        │  │    號判處犯幫助詐欺罪，而為不起訴處│  │                                    │
│        │  │    分。                            │  │                                    │
│        │  │  (3)檢察官認蕭明嘉幫助詐騙李陳富美部│  │                                    │
│        │  │    分，該犯行已經本院97年度簡字第23│  │                                    │
│        │  │    63號判決犯幫助詐欺罪，而為不起訴│  │                                    │
│        │  │    處分。                          │  │                                    │
│        │  │2.併案部分：                        │  │                                    │
│        │  │  (1)蘇中正經移送併辦於桃院97年度易字│  │                                    │
│        │  │    812 、161 號，再於退併辦後，提起│  │                                    │
│        │  │    本案公訴。                      │  │                                    │
│        │  │  (2)李志明經移送併辦於本院97年度簡字│  │                                    │
│        │  │    第3143號判決犯幫助詐欺罪。      │  │                                    │
│        │  │3.通緝另案辦理部分：                │  │                                    │
│        │  │  王秀玲經通緝，於緝獲後，以98偵緝17│  │                                    │
│        │  │  01號移送併辦於臺南地院98簡973 號判│  │                                    │
│        │  │  決犯幫助詐欺罪。                  │  │                                    │
├────┼─┼──────────────────┼─┼──────────────────┤
│被害人之│(一)│林世鋒匯款情形（97.04.08警詢，97偵16│(一)│李陳富美匯款情形（96.10.16警詢，97偵│
│匯款明細│  │042 ，p.20-23、28-33 ）             │  │16805 ，p. 9）                      │
│        ├─┼──────────────────┼─┼──────────────────┤
│        │  │1.96.10.05／分三次各匯250,000 元、60│  │1.96.10.04／匯1,020,000 元至陽信商業│
│        │  │  ,000元、1,800,000 元至上海商業儲蓄│  │  銀行龍江分行「楊政達」帳戶（帳號  │
│        │  │  銀行蘆洲分行「蕭明嘉」帳戶（帳號32│  │  000000000000號）                  │
│        │  │  000000000000號）。                │  │2.96.10.05／匯1,070,000 元至陽信商業│
│        │  │2.96.10.11／匯3,815,000 元至第一商業│  │  銀行龍江分「楊政達」帳戶。        │
│        │  │  銀行泰山分行「王秀玲」帳戶（帳號23│  │3.96.10.05／匯2,020,000 元至土地銀行│
│        │  │  000000000號）。                   │  │  新莊分行「陳宗傑」帳戶（帳號086005│
│        │  │3.96.10.12／匯3,000,000 元至國泰世華│  │  601004號）。                      │
│        │  │  銀行後埔分行「葉文宏」帳戶（帳號05│  │4.96.10.08／匯500,000 元至陽信商業銀│
│        │  │  0000000000號）。                  │  │  行龍江分「楊政達」帳戶。          │
│        │  │4.96.10.12／匯2,600,000 元至臺灣新光│  │5.96.10.09／匯 500,000元至第一商業銀│
│        │  │  商業銀行土城分行「葉文宏」帳戶（帳│  │  行汐止分行「高智偉」帳戶（帳號2456│
│        │  │  號00 00000000000號）。            │  │  0000000 號）。                    │
│        │  │5.96.10.12／匯5,000,000 元至日盛商業│  │6.96.10.09／匯1,000,000 元至上海商業│
│        │  │  銀行松江分行「李志明」帳戶（帳號00│  │  儲蓄銀行蘆洲分行「蕭明嘉」帳戶（帳│
│        │  │  000000000000號）。                │  │  號00000000000000）。              │
│        │  │6.96.10.18／匯4,200,000 元至元大銀行│  │7.96.10.09／匯720,000 元至新光商業銀│
│        │  │  南崁分行「洪復裕」帳戶（帳號034522│  │  行蘆洲分行「蕭明嘉」帳戶（00000000│
│        │  │  218937）。【參見備註(五)】          │  │  36787 號）。                      │
│        │  │                                    │  │8.96.10.11／匯280,000 元至上海商業儲│
│        │  │                                    │  │  蓄銀行蘆洲分行「蕭明嘉」帳戶。    │
│        ├─┼──────────────────┼─┼──────────────────┤
│        │(二)│古煥麟匯款情形（96.11.12警詢，97偵16│(二)│彭應文匯款情形（96.10.16警詢，97偵16│
│        │  │042 ，p.10-13 、25-27 、74）        │  │805 ，p.19）                        │
│        ├─┼──────────────────┼─┼──────────────────┤
│        │  │1.96.10.15／匯3,000,000 元至國泰世華│  │96.10.08／匯80,000元至土地銀行新莊分│
│        │  │  銀行後埔分行「葉文宏」帳戶（帳號同│  │行「陳宗傑」帳戶。                  │
│        │  │  上）。                            │  │                                    │
│        │  │2.96.10.15／匯2,000,000 元至臺灣新光│  │                                    │
│        │  │  商業銀行土城分行「葉文宏」帳戶（帳│  │                                    │
│        │  │  號同上）。                        │  │                                    │
│        │  │3.96.10.15／匯1,000,000 元至臺北富邦│  │                                    │
│        │  │  銀行景美分行「陳芷婷」帳戶（帳號43│  │                                    │
│        │  │  000000000號）。【參見備註(六)】     │  │                                    │
│        │  │4.96.10.16／分三次各匯300,000 元、90│  │                                    │
│        │  │  0,000元、200,000元至國泰世華銀行後│  │                                    │
│        │  │  埔分行「葉文宏」帳戶（帳號同上）。│  │                                    │
│        ├─┼──────────────────┼─┼──────────────────┤
│        │  │                                    │(三)│陳樹日匯款情形（96.10.16警詢，97偵16│
│        │  │                                    │  │805 ，p.23 ）                       │
│        ├─┼──────────────────┼─┼──────────────────┤
│        │  │                                    │  │96.10.16/13:32／匯500,000 元至土地銀│
│        │  │                                    │  │行新莊分行「陳宗傑」帳戶。（本筆陳宗│
│        │  │                                    │  │傑於提領時即遭銀行人員謝玉英報警查獲│
│        │  │                                    │  │，並再於同日循線查獲林韋弘、程宗傑）│
├────┼─┴──────────────────┴─┴──────────────────┤
│備    註│本案林世峰、古煥麟上開匯款帳戶相關資料分析                                        │
├────┼─┬───────────────────────────────────────┤
│        │(一)│「蕭明嘉」上海商業儲蓄銀行蘆洲分行帳戶（號00000000000000 號）                 │
│        ├─┼───────────────────────────────────────┤
│        │  │1.匯款被害人／匯款時間：(1)林世峰  ／96.10.05                                  │
│        │  │                        (2)李陳富美／96.10.09、96.10.11                        │
│        │  │2.帳戶交易資料（97偵16042 卷，p.140-145）：                                   │
│        │  │  (1)該帳戶係於95.09.07立帳，於林世峰於96.10.05為該三筆匯款（合計490,000 元）前│
│        │  │    ，帳戶餘額僅715 元，於林世峰於該日為該三筆匯款後，該帳戶即於同日以臨櫃提款│
│        │  │    提領420,000 元、以ATM 提款提領20,000元，再於次日分五次ATM 提款，將該帳戶提│
│        │  │    領僅餘685 元。                                                            │
│        │  │  (2)李陳富美於96.10.09、96.10.11該二筆匯款前，該帳戶於匯款前，亦分別僅餘579 元│
│        │  │    、537 元，亦均為於李陳富美於各該日匯款後，即各於同日分別以臨櫃提款及ATM 提│
│        │  │    款方式，將帳戶提領各至餘額537 元、519 元。                                │
│        │  │3.帳戶交付及提領贓款過程：                                                    │
│        │  │  蕭明嘉於偵查中坦承於96年9 月間將該帳戶資料以十日共3,000 元之代價租予詐欺集團│
│        │  │  使用，惟其後如何提領，其並未參與（97.06.13偵訊筆錄，97偵16042 ，p.200 ）。  │
│        ├─┼───────────────────────────────────────┤
│        │(二)│「王秀玲」第一商業銀行泰山分行帳戶（帳號00000000000號）                       │
│        ├─┼───────────────────────────────────────┤
│        │  │1.匯款被害人／匯款時間：林世峰／96.10.11                                      │
│        │  │2.帳戶交易資料（97偵16042 卷，p.110-112 ）：                                  │
│        │  │  該帳戶自96.10.08開戶存入1,000 元並於同日領出後，僅有一筆林世峰匯入資料而無提│
│        │  │  款資料，即於96.10.12辦理解約，由銀行以支票支付解約退款（97偵16042 ，p.130-13│
│        │  │  6 ）                                                                        │
│        │  │3.帳戶交付及提領贓款過程：                                                    │
│        │  │  (1)林韋弘於審理中證稱其有陪同不明人士至銀行陪領，因領款時王秀玲已辦理帳戶遺失│
│        │  │    ，而未能提領款項，故其等隨即離去（參見本院本件100.02.14 審判筆錄）。      │
│        │  │  (2)依臺南地院98簡973 號簡易判決認定之事實，係王秀玲將該帳戶及其另案之華南商業│
│        │  │    銀行帳戶以二本共6,000 元之代價，出租予該詐欺集團使用。                    │
│        ├─┼───────────────────────────────────────┤
│        │(三)│「葉文宏」帳戶部分                                                            │
│        ├─┼─┬─────────────────────────────────────┤
│        │  │1.│國泰世華商業銀行後埔分行帳戶（帳號000000000000號）                        │
│        │  ├─┼─────────────────────────────────────┤
│        │  │  │(1)被害人／匯款時間：林世峰／96.10.12                                    │
│        │  │  │                    古煥麟／96.10.15、96.10.16                          │
│        │  │  │(2)帳戶交易資料（97偵16042 卷，p.110-122 ）：                              │
│        │  │  │  於林世峰於96.10.12為該筆匯款（3,000,000 元）前，帳戶餘額僅1,066 元，於│
│        │  │  │    林世峰為該筆匯款後，該帳戶即於同日以臨櫃提款提領2,900,000 元、再於同日│
│        │  │  │    以ATM 提款提領共100,000 元，將該帳戶提領僅餘930 元。                  │
│        │  │  │  於古煥麟於96.10.15為該筆匯款（3,000,000 元）前，帳戶餘額僅930 元，於林│
│        │  │  │    世峰為該筆匯款後，該帳戶即於同日以臨櫃提款提領2,900,000 元、再於同日以│
│        │  │  │    ATM 提款提領共990,000 元，將該帳戶提領僅餘1,918 元。                  │
│        │  │  │  於古煥麟於96.10.16為該三筆匯款（共1,400,000 元）前，帳戶餘額僅806 元，│
│        │  │  │    於古煥麟為該筆匯款後，該帳戶即於同日以臨櫃提領1,050,000 元，再於同年月│
│        │  │  │    17至18日，以ATM 提款或轉帳方式（每筆金額約為10,000元至30,000元，共14筆│
│        │  │  │    ），將該帳戶提領僅餘716元。                                           │
│        │  ├─┼─────────────────────────────────────┤
│        │  │2.│臺灣新光商業銀行土城分行帳戶（帳號0000000000000號）                       │
│        │  ├─┼─────────────────────────────────────┤
│        │  │  │(1)被害人之匯款時間：林世峰／96.10.12                                    │
│        │  │  │                    古煥麟／96.10.15                                    │
│        │  │  │(2)帳戶交易資料（97偵16042 卷，p.110-122 ）：                              │
│        │  │  │  於林世峰於96.10.12為該筆匯款（2,600,000 元）前，帳戶餘額僅5,000 元，於│
│        │  │  │    林世峰為該筆匯款後，該帳戶即於同日以臨櫃提款提領2,500,000 元、再於同日│
│        │  │  │    以ATM 提款分次提領，將該帳戶提領僅餘964 元。                          │
│        │  │  │  於古煥麟於96.10.15為該筆匯款（2,000,000 元）前，帳戶餘額僅856 元，於古│
│        │  │  │    煥麟為該筆匯款後，該帳戶即於同日以臨櫃提款提領1,900,000 元、再於同日以│
│        │  │  │    ATM 提款分次提領，將該帳戶提領僅餘1,828 元。                          │
│        │  ├─┼─────────────────────────────────────┤
│        │  │3.│上開帳戶交付及提領贓款過程：                                              │
│        │  ├─┼─────────────────────────────────────┤
│        │  │  │葉文宏於調查局詢問、偵訊及審理中坦承伊交付伊自己之上開二帳戶予該詐欺集團成│
│        │  │  │員後，有於各該筆匯款之同日，由該詐欺集團成員陳先生、林先生陪同下領取上開款│
│        │  │  │項，惟於審理中表示該陪領之林先生，並非林韋弘（93.03.24調查局筆錄，97偵1604│
│        │  │  │2 卷，p.16-18 ；97.06.13偵訊筆錄，同上卷，p.196-198 ；本院100.01.10 審判筆│
│        │  │  │錄）。                                                                    │
│        ├─┼─┴─────────────────────────────────────┤
│        │(四)│「李志明」帳戶部分（含另案本院97年度簡字第3143號之帳戶部分）                  │
│        ├─┼─┬─────────────────────────────────────┤
│        │  │1.│【本案】日盛商業銀行松江分行帳戶（帳號00000000000000 號）                 │
│        │  ├─┼─────────────────────────────────────┤
│        │  │  │(1)被害人之匯款時間：林世峰／96.10.12                                      │
│        │  │  │(2)帳戶交易資料（97偵16042 卷，p.47-48、146-163）：                        │
│        │  │  │  於林世峰於96.10.12為該筆匯款（5,000,000 元）前，帳戶餘額僅100 元，於林世│
│        │  │  │  峰為該筆匯款後，該帳戶即於同日以臨櫃提款提領5,000,000 元，將該帳戶提領僅│
│        │  │  │  餘100 元。                                                              │
│        │  ├─┼─────────────────────────────────────┤
│        │  │2.│【另案】萬泰商業銀行建成分行帳戶（帳號000000000000 號）                   │
│        │  ├─┼─────────────────────────────────────┤
│        │  │  │(1)被害人之匯款時間：陳蔡玉雙／96.10.15                                    │
│        │  │  │(2)帳戶交易資料（97偵16042 卷，p.49-50）：                                 │
│        │  │  │  於陳蔡玉雙於96.10.15為該筆匯款（536,200 元）前，帳戶餘額僅91元，於陳蔡玉│
│        │  │  │  雙為該筆匯款後，該帳戶即於同日以臨櫃提款提領536,200 元，將該帳戶提領僅餘│
│        │  │  │  91元。                                                                  │
│        │  ├─┼─────────────────────────────────────┤
│        │  │3.│帳戶交付及提領贓款過程                                                    │
│        │  ├─┼─────────────────────────────────────┤
│        │  │  │(1)李志明於調查局詢問、偵訊及審理中稱係林韋弘陪同其領取本欄林世峰匯款款項及│
│        │  │  │  下欄所示之於萬泰商業銀行帳戶內之陳蔡玉雙於96.10.15之536,200 元該筆匯款（│
│        │  │  │  97.04.25調查局筆錄，97偵16042 卷，p.43-45 ；97.06.13偵訊筆錄，97偵1604 2│
│        │  │  │  卷，p.198-199 ；本院100.01.10 審判筆錄）。                              │
│        │  │  │(2)惟林韋弘於調查局詢問、本院審理中，均否認有為本筆匯款金額之陪領，僅有就李│
│        │  │  │  志明之萬泰商業銀行帳戶內之陳蔡玉雙匯款536,200 元該筆匯款之陪領（97.05.07│
│        │  │  │  調查局筆錄，97偵16042 卷，p.58-69 ；本院100.02.21 審判筆錄）。          │
│        ├─┼─┴─────────────────────────────────────┤
│        │(五)│「洪復裕」元大商業銀行南崁分行帳戶（帳號000000000000）                        │
│        ├─┼───────────────────────────────────────┤
│        │  │(1)被害人／匯款時間：林世峰／96.10.18                                          │
│        │  │(2)帳戶交易資料（97偵16042 卷，p.104-109 ）：                                  │
│        │  │  該帳戶於96.10.09開戶並約定渣打商業銀行000000000000號帳戶為約定轉帳帳戶，於林│
│        │  │  世峰於96.10.18為該筆匯款（4,200,000 元）前，帳戶餘額僅963 元，於林世峰為該筆│
│        │  │  匯款後，該帳戶即於同日以臨櫃提款提領2,100,000 元、再以ATM 約定帳戶轉帳共2,00│
│        │  │  0,000 元、再於同日以ATM 提款分次提領，將該帳戶提領僅餘899 元。              │
│        │  │(3)帳戶交付及提領贓款過程：                                                    │
│        │  │  洪復裕於調查局稱係遭人偽造身分證開戶（97偵16042 卷，p.102-103 ）；未經檢察官│
│        │  │  分案列為被告偵辦（洪復裕之臺灣高等法院被告全國紀錄表無任何前案紀錄）。      │
│        ├─┼───────────────────────────────────────┤
│        │(六)│「陳芷婷」臺北富邦商業銀行景美分行「帳戶（帳號 000000000000000057 號）        │
│        ├─┼───────────────────────────────────────┤
│        │  │(1)被害人／匯款時間：古煥麟／96.10.18                                          │
│        │  │(2)帳戶交易資料（97偵16042 卷，p.73-76 ）：                                    │
│        │  │  該帳戶於96.10.02開戶，於古煥麟於96.10.15為該筆匯款（1,000,000 元）前，帳戶餘│
│        │  │  額僅1,980 元，於古煥麟為該筆匯款後，該帳戶即於同日以臨櫃提款提領907,000 元、│
│        │  │  再於同日以ATM 提款分次提領，將該帳戶提領僅餘474 元。                        │
│        │  │(3)陳芷婷於調查局稱遭人偽造身分證開戶（97偵16042 卷，p.52-54 ）；經板檢檢察官以│
│        │  │  97偵18427號不起訴處分書為不起訴之處分確定。                                 │
└────┴─┴───────────────────────────────────────┘
上列正本證明與原本無異。
如不服本判決，應於判決送達後10日內敘明上訴理由，向本院提
出上訴狀 (應附繕本) ，上訴於臺灣高等法院。其未敘述上訴理
由者，應於上訴期間屆滿後20日內向本院補提理由書「切勿逕送
上級法院」。
                                    書記官  梁福建
中    華    民    國  100     年    3     月    21    日
附錄：本案論罪科刑法條
中華民國刑法第339 條（普通詐欺罪）
意圖為自己或第三人不法之所有，以詐術使人將本人或第三人之
物交付者，處5 年以下有期徒刑、拘役或科或併科1 千元以下罰
金。
以前項方法得財產上不法之利益或使第三人得之者，亦同。
前二項之未遂犯罰之。